臺灣板橋地方法院刑事判決　　　　　　　96年度訴字第3890號
公　訴　人　臺灣板橋地方法院檢察署檢察官
被　　　告　甲○○
　　　　　　　　　　（現於臺灣臺北監獄臺北分監執行中）
上列被告因違反毒品危害防制條例案件，經檢察官提起公訴 (96
年度毒偵字第7104號)， 因被告於本院準備程序中就被訴事實為
有罪之陳述，本院告知被告簡式審判程序之旨，並聽取當事人之
意見後，由本院合議庭裁定改由受命法官獨任依簡式審判程序進
行，判決如下：
    主  文
甲○○施用第一級毒品，累犯，處有期徒刑捌月。海洛因壹包（
淨重零點壹公克）沒收銷燬之；又施用第二級毒品，累犯，處有
期徒刑陸月；應執行有期徒刑壹年。海洛因壹包（淨重零點壹公
克）沒收銷燬之。
    事  實
一、甲○○前因施用毒品案件，經本院以90年度毒聲字第2603號
    裁定送勒戒處所觀察、勒戒後，認無繼續施用毒品之傾向，
    而於民國90年7 月10日執行完畢釋放，並由臺灣板橋地方法
    院檢察署檢察官以90年度毒偵字第1574號為不起訴處分確定
    ；復因施用第二級毒品案件，經本院以92年度毒聲字第381
    號裁定送勒戒處所觀察、勒戒後，認有繼續施用毒品之傾向
    ，再由本院以92年度毒聲字第579 號裁定令入戒治處所施以
    強制戒治，92年12月24日停止戒治處分出監，指揮書執畢日
    期為93年2 月24日。甲○○上開施用第二級毒品犯行，亦經
    檢察官提起公訴，由本院以92年度易字第1292號判處有期徒
    刑3 月，如易科罰金以銀元300 元折算1 日確定，並於93年
    2 月26日易科罰金執行完畢；甲○○另因轉讓第二級毒品案
    件，經本院以92年度訴字第2574號判處有期徒刑6 月，如易
    科罰金以銀元300 元折算1 日確定，而於95年2 月22日易科
    罰金執行完畢（以上構成累犯）。甲○○再因施用第一級、
    第二級毒品案件，經本院以95年度訴字第1852號判處應執行
    有期徒刑1 年2 月確定；及96年度訴字第28號判處應執行有
    期徒刑10月確定，嗣經減刑及定應執行有期徒刑1 年。再因
    施用第一、二級毒品，經本院96年度訴字第2677號分別判處
    有期徒刑8 月、4 月，各減為有期徒刑4 月、2 月，應執行
    有期徒刑5 月確定，現在監執行中（不構成累犯）。詎仍不
    知悔改，明知海洛因及甲基安非他命分別為毒品危害防制條
    例第2 條第2 項第1 款、第2 款所規定之第一級毒品及第二
    級毒品，竟於前開強制戒治執行完畢釋放後5 年內，復基於
    施用第一級毒品海洛因及第二級毒品甲基安非他命之犯意，
    分別於96年6 月7 日6 時許，在新竹縣湖口鄉○○路10號某
    廢棄工廠內，施用第一級毒品海洛因；同日下午某時，在上
    開處所，施用第二級毒品甲基安非他命。嗣為警於96年6 月
    7 日14時，在新竹縣湖口鄉○○路10號某廢棄工廠查獲，並
    扣得海洛因1 包（淨重0.1 公克）。
二、案經新竹市警察局第三分局報告臺灣新竹地方法院檢察署呈
    請臺灣高等法院檢察署檢察長令轉臺灣板橋地方法院檢察署
    檢察官偵查起訴。
    理  由
一、訊據被告甲○○對於上揭事實坦承不諱，其為警所採尿液送
    經檢驗結果，發現確有嗎啡及甲基安非他命陽性反應，此有
    臺灣尖端先進生技醫藥股份有限公司96年8 月16日濫用藥物
    檢驗報告1 紙附卷可稽。此外，並扣得海洛因1 包（淨重0.
    1 公克），亦有法務部調查局96年7 月1 日調科壹字第0962
    3054220 號鑑定書1 紙在卷足憑。又被告有如事實欄所載毒
    品觀察勒戒及強制戒治執行情形，有臺灣高等法院被告前案
    紀錄表1 件在卷可稽。其於受強制戒治執行完畢釋放後5 年
    內再犯施用毒品犯行洵堪認定，本件事證明確，應予依法論
    罪科刑。
二、核被告所為，係犯毒品危害防制條例第10條第1 項之施用第
    一級毒品罪及第2 項施用第二級毒品罪。又被告持有第一級
    、第二級毒品之行為已為施用之高度行為所吸收，不另論罪
    。所犯上開二罪間，犯意各別、行為互殊，應分論併罰。再
    被告有如事實欄所載之前科犯行及刑之執行情形，有臺灣高
    等法院被告前案紀錄表在卷可考，其於受有期徒刑執行完畢
    5 年以內故意再犯本件有期徒刑以上之罪，為累犯，均應依
    法加重其刑。爰審酌被告之素行狀況非佳，且施用毒品，足
    以戕害其身心，滋生其他犯罪，惡化治安，嚴重損及公益，
    且被告前曾施用毒品，業經觀察、勒戒及強制戒治執行完畢
    ，其竟再為本件施用毒品犯行，顯見其不思悔改，自制力亦
    顯不佳，惟犯罪後坦承犯行，態度良好，另考量被告施用毒
    品之行為於本質上係屬自我戕害行為等一切情狀，分別量處
    如主文所示之刑，並定其應執行刑。
三、扣案之海洛因1 包（淨重0.1 公克），屬當場查獲之第一級
    毒品，其外包裝袋與內容毒品難以完全析離，均應依毒品危
    害防制條例第18條第1 項前段規定，宣告沒收銷燬之。
據上論斷，應依刑事訴訟法第273 條之1 第1 項、第299 條第1
項前段，毒品危害防制條例第10條第1 項、第2 項、第18條第1
項前段，刑法第11條前段、第47條第1 項、第51條第5 款，判決
如主文。
本案經檢察官藍海凝到庭執行職務。
中　　華　　民　　國　　96　　年　　12　　月　　26　　日
                    刑事第七庭  法　官  李 君 豪
以上正本證明與原本無異。
如不服本判決，應於判決送達後10日內敘明上訴理由，向本院提
出上訴狀（應附繕本）。
                                書記官  林 文 達
中　　華　　民　　國　　96　　年　　12　　月　　26　　日
附錄本案論罪科刑法條全文：
毒品危害防制條例第10條
施用第一級毒品者，處6月以上5年以下有期徒刑。
施用第二級毒品者，處3年以下有期徒刑。
